# 房地产开发企业地下停车位是否需要分摊成本？

提问人：奶油麦旋风 时间：2020-01-07 15:17:33
请问陈版及版友们，现遇到一个房地产开发商，自持地下停车位，及人防地下室；人防地下室无法办理产权证，地下停车位是否能办理下来不确定，请问这两部分的成本是否应按照面积进行分摊？因现在持有意图不明确，可能作为配套设施，可能赚取租金收入，如果不分摊，日后有租金收入了，此部分成本如果结转？

回答人：chenyiwei
人防停车位一般不分摊成本；其他地下停车位应当考虑其能否通过出售或出租等方式单独产生经济利益流入。对单独可产生经济利益流入的非人防停车位应分摊成本。

提问人：奶油麦旋风 时间：2020-01-14 20:07:00
明白，还想问一下，现在可售面积由三部分构成：地上购物中心，地下停车位和地下购物中心；因地上购物中心和地下停车位带来的现金流入相差甚远，如果按照面积分摊，则地下停车位分担了一部分应属于地上购物中心的成本，我认为此处不太合理，除了按照面积分配，是否有其他可分配方法

回答人：chenyiwei
似乎没有看到过其他方法，所以车位发生减值的情况不少见。